---
title: "Regressão Linear"
author: "Nazareno Andrade"
output: 
  html_notebook:
    theme: readable
    fig_width: 7
    toc: true
    toc_float: true

---

```{r message=FALSE, warning=FALSE}
library(openintro)
library(tidyverse)
library(ggbeeswarm)
library(modelr)
library(broom)
theme_set(theme_bw())
```

# Agora automaticamente

lm  == linear model

```{r}
ggplot(countyComplete, aes(x = hs_grad, y = poverty)) + 
  geom_point(alpha = 0.4) + 
  geom_smooth(method = "lm", se = FALSE)
```



```{r}
mod <- lm(poverty ~ hs_grad, 
          data = countyComplete)

# sintaxe base R, que não usaremos
# summary(mod)
# confint(mod)

# broom, que recomendo: 
tidy(mod)
glance(mod) 
```

Estimativas/previsões do modelo:

```{r}
countyComplete %>% 
  select(poverty, hs_grad) %>% 
  add_predictions(model = mod) %>% # add o que o modelo estima p cada hs_grad
  ggplot(mapping = aes(x = hs_grad, y = poverty)) + 
  geom_point(alpha = 0.4, size = .1) + 
  geom_line(aes(y = pred), colour = "red")  + 
  geom_abline(intercept = 75, slope = -.72, color  = "darkblue") 
```

Resíduos do modelo:

```{r}
countyComplete %>% 
  add_residuals(model = mod) %>% 
  ggplot(aes(hs_grad, resid)) + 
  geom_point(alpha = .4, size = .5) + 
  geom_hline(yintercept = 0, colour = "blue")
```

-------------

A conclusão a eque chegamos com um modelo assim é algo como:

> Regressão linear simples foi utilizada para analisar a associação entre VarIndep1 e VarDep. Os resultados da regressão indicam que um modelo no formato VarDep = XXX.VarIndep1 + YYY explicam XX,XX% da variância da variável de resposta (R2 = XX,XX). O aumento de 1 unidade de VarIndep1 medida como/em [unidade] produz uma mudança de xxx em VarDep. Portanto...

