---
title: "Implementando ICs"
author: "Nazareno"
output:
  html_document:
    theme: readable
    df_print: paged
    toc: yes
  html_notebook:
    fig_width: 7
    theme: readable
    toc: yes
    toc_float: yes
---

```{r setup, include=FALSE, message=FALSE}
knitr::opts_chunk$set(echo = TRUE)
library(tidyverse)
library(bootstrap)
theme_set(theme_bw())
```

## Os dados

```{r}
set.seed(12345)

lastfm = read_csv(here::here("data/experimento-lastfm.csv"), 
                  col_types = cols(.default = col_double(), 
                                   user = col_character()))

lastfm = lastfm %>% 
  sample_n(300) %>% 
  select(news, old, mediana_pop)

glimpse(lastfm)
```

## Proporção de artistas novos e popularidade

Utilizaremos ICs para estimar duas métricas sobre os usuários do LastFM em geral durante um período de 6 meses. Em ambos os casos faremos isso a partir de uma amostra de 300 usuários. As duas métricas são: 

1. **Qual a proporção de novos artistas escutados pelos usuários**

2. Para os usuários que gostam de música muito pop (mediana_pop > 5), qual a correlação entre a popularidade mediana dos artistas escutado e a proporção dos artistas escutados que eram novos. 

```{r}
```

### Parte 1: Utilizando a biblioteca

Para a primeira pergunta, temos que: inicialmente, é interessante medir qual a proporção na amostra que possuimos:

```{r}
uma_proporcao <- function(df, i) {
    amostra <- df %>% slice(i)
    novos <- amostra %>% pull(news)
    antigos <- amostra %>% pull(old)
    proporcao <- novos / (novos+antigos)
    return(mean(proporcao))
}

p_c <- uma_proporcao(lastfm, 1:NROW(lastfm))
p_c
```

```{r echo=FALSE}
lastfm %>% mutate(proporcao = news/(old+news)) %>%
    ggplot(mapping = aes(x = proporcao)) +
    geom_histogram(bins = 50, fill="white", colour = "darkgray") +
    geom_vline(xintercept = p_c, colour = "darkblue")
```

Vejamos então se, a partir da reamostragem, é possível identificar um intervalo:

```{r}
boot_x95 <- lastfm %>% boot::boot(statistic = uma_proporcao, R = 4000) %>%
    broom::tidy(conf.level = .95, conf.int = TRUE)
boot_x95

boot_x99 <- lastfm %>% boot::boot(statistic = uma_proporcao, R = 4000) %>%
    broom::tidy(conf.level = .99, conf.int = TRUE)

boot_x99
```

E agora, vejamos o gráfico anterior adicionando a ele o intervalo:

```{r}
lastp <- lastfm %>% mutate(proporcao = news/(old+news))
ggplot() +
    geom_histogram(data = lastp, mapping = aes(x = proporcao), bins = 50, 
                   fill="white", colour = "darkgray") +
    geom_rect(mapping = aes(xmin = boot_x99$conf.low, xmax = boot_x99$conf.high,
                            ymin=0, ymax=Inf), alpha = .25, fill="darkorchid") +
    geom_rect(mapping = aes(xmin = boot_x95$conf.low, xmax = boot_x95$conf.high,
                            ymin=0, ymax=Inf), alpha = .25, fill="turquoise") +
    geom_vline(xintercept = p_c, colour = "darkblue") + 
    geom_vline(xintercept = boot_x99$statistic, colour = "darkgreen") + 
    geom_vline(xintercept = boot_x95$statistic, colour = "darkred")
```

### Parte 2: Não utilizando a biblioteca

Já que definimos a proporção anteriormente, agora que faremos a nossa própria reamostragem, é também possível verificar a diferença entre a proporção de cada amostra e a proporção da amostra. Vejamos:

```{r}
N_REAMOSTRAGENS = 4000

uma_proporcao2 <- function(df) {
    df %>% mutate(prop = news / (news+old)) %>%
        pull(prop) %>%
        mean()
}

amostras = tibble(amostra = 1:N_REAMOSTRAGENS) %>%
    mutate(p_amostra = map_dbl(amostra, ~ lastfm %>%
                                            sample_n(100) %>%
                                            uma_proporcao2()))

```

E agora faremos o nosso bootstrap:

```{r}

bootstrapping <- function(df) {
    proporcao <- df %>% mutate(prop = news / (news+old)) %>%
        pull(prop)
    boot_x <- sample(proporcao, size=NROW(df), replace=TRUE)
    return(mean(boot_x))
}

reamostragem <- tibble(i = 1:N_REAMOSTRAGENS) %>%
    mutate(p_c_s = map_dbl(i, ~ bootstrapping(lastfm)))

reamostragem
```

Vejamos agora o erro da nossa reamostragem:

```{r}
reamostragem %>%
    ggplot(mapping = aes(x = p_c_s)) +
    geom_histogram(bins = 25, colour = "darkorchid", fill="white")
    
reamostragem %>%
    ggplot(mapping = aes(x = p_c_s - p_c)) +
    geom_histogram(bins = 25, colour = "darkorange", fill="white")

```

