---
title: "EDA Stranger Things"
output:
  html_notebook:
    toc: yes
    toc_float: yes
  html_document:
    df_print: paged
    toc: yes
    toc_float: yes
---

```{r setup, echo=FALSE, warning=FALSE, message=FALSE}
library(tidyverse)
library(here)
library(ggbeeswarm)
theme_set(theme_bw())
```

## Objetivo

Explorar as avaliações dos episódios da série Stranger Things. Houve duas temporadas: quais foram os melhores episódios? A melhor temporada?

Ler os dados:

```{r}
all_series = read_csv(here("data/series_from_imdb.csv.zip"), 
                      col_types = "ccdcdcdddddddddddd") 

glimpse(all_series)

episodes = all_series %>% 
    filter(series_name == "Chuck") 

glimpse(episodes)
```

Estamos interessados nas variáveis `UserRating` e `UserVotes`, principalmente.

## Quais os valores que existem de notas? 

```{r}
episodes %>%
    ggplot(mapping = aes(x=series_name, y=UserRating)) +
    # geom_point() # Ponto simples
    # geom_jitter(width = .1, alpha = .5) # Aleatória
    geom_quasirandom(width = .1) # Formatado "Quase Random"
  
```

E por faixas de valor?

```{r}
episodes %>%
    ggplot(mapping=aes(x = UserRating)) +
    geom_histogram(binwidth = .25, color="black", fill="turquoise") +
    geom_rug() # Mostra os pontos no eixo X

```

Outra forma de pensar no histograma, pensa-se em proporção

```{r}
episodes %>%
    ggplot(mapping = aes(UserRating, stat(density))) +
    geom_histogram(binwidth = .5, color="black", fill="turquoise")
    #geom_rug() # Mostra os pontos no eixo X
```

Quando a variável é contínua, estima-se a densidade para cada ponto dos dados:

```{r}
episodes %>%
    ggplot(mapping = aes(UserRating, stat(density))) + 
    geom_density()
```
Probabilidade do intervalo = AUC.

## Agora por temporada

```{r}
episodes %>%
    ggplot(mapping = aes(x = season, y = UserRating)) +
    geom_quasirandom()
```

Posição/Centro -> Média, Mediana, Moda.

E se quisessemos observar um centro da dispersão?

```{r}
episodes %>%
    ggplot(mapping = aes(x = season, y = UserRating)) +
    geom_quasirandom(alpha = .3) + 
    stat_summary(fun.y = "mean", color = "orange", geom = "point") + # uma estatística
    stat_summary(fun.y = "median", color = "purple", geom = "point")
```

Dispersão/Concentração -> Desvio Padrão, Range (Amplitude) => uma outra abordagem é remover uma quantidade de amostras acima e abaixo, ou até mesmo uma porcentagem acima e abaixo -> formula 1.

Amplitude interquartis.

Pontos Extremos (outliers em alguns casos) -> Boxplot.

```{r}
episodes %>%
    ggplot(mapping = aes(x = season, y = UserRating)) + 
    geom_boxplot(outlier.colour = NA, coef = 0) +
    geom_quasirandom(alpha = .1)
```


## Quais valores existem para número de votos?

```{r}
episodes %>% 
  mutate(season = as.character(season)) %>% 
  ggplot(mapping = aes(x = season, y = UserVotes)) + 
  geom_point()
```

```{r}
episodes %>% 
  mutate(season = as.character(season)) %>% 
  ggplot(mapping = aes(x = UserVotes)) + 
  geom_histogram(binwidth = 1000, 
                 boundary = 10000,
                 color = "black", 
                 fill = "darkorange") + 
  geom_rug()
```

Temos um episódio bem mais avaliado que os demais.


## Qual é esse episódio tão mal avaliado?

```{r}
episodes %>% 
  mutate(season = as.character(season)) %>% 
  ggplot(mapping = aes(x = series_ep, y = UserRating, color = season)) + 
  geom_line()
```

E qual aquele com mais avaliações?

```{r}
episodes %>% 
  mutate(season = as.character(season)) %>% 
  ggplot(mapping = aes(x = series_ep, y = UserVotes, color = season)) + 
  geom_line()
```

Alguma coisa aconteceu no episódio 15...